# 求教陈版主-金融工具减值

提问人：yfch110 时间：2019-06-20 10:17:30
新会计准则第 22 号——金融工具确认和计量，第八章金融工具的减值第四十六条内（四）企业发行的分类为以公允价值计量且其变动计入当期损益的金融负债以外的贷款承诺和适用本准则第二十一条（三）规定的财务担保合同。请教陈版主，为什么金融负债（上述贷款承诺和财务担保合同）需要进行减值？

回答人：chenyiwei
负债本身是没有减值问题的。这里只是借用了资产减值的预计损失模型来测算这些负债的期末应计量金额，即履行该负债对应的合同义务将使经济资源流出本企业（使本企业遭受的损失）的最佳估计金额。

提问人：yfch110 时间：2019-06-21 13:00:15
这么说，按照这个模型计算出来的负债期末应计量金额与原计量金额之间出现了差异（模型计算出来的负债期末应计量金额减去原计量金额），则需要调整负债的计量金额，同时确认损失准备。如果差异为正，则需要增加负债计量金额至按模型计算出的金额，借记 “信用减值损失”，同时贷记：“预计负债”；如果差异为负，则需要减少负债计量金额至按模型计算出的金额，借记：“预计负债”，同时贷记：“信用减值损失”？

回答人：chenyiwei
是。